【裁判字號】    94,易,1732
【裁判日期】    951207
【裁判案由】    竊盜
【裁判全文】
臺灣臺中地方法院刑事判決              94年度易字第1732號
公  訴  人  臺灣臺中地方法院檢察署檢察官
被      告  乙○○
上列被告因竊盜案件，經檢察官提起公訴（九十四年度偵字第三
六八八號），本院判決如下：
    主    文
乙○○毀越安全設備竊盜，處有期徒刑壹年。
    犯罪事實
一、乙○○於民國九十四年一月二十九日上午某時，意圖為自己
    不法之所有，以不詳方式，卸下位在臺中市○○區○○路二
    四一號一樓楊正中議員服務處後方屬安全設備之廁所鐵窗，
    便侵入服務處內（侵入住居部分未據告訴），徒手竊取藍色
    手提袋一只、現金新臺幣（下同）十四萬元、電腦螢幕一臺
    、數位相機一臺、茶葉八斤、洋酒四瓶及金戒指一只，得手
    後離去。嗣因該服務處助理甲○○於同日上午八時四十分許
    發現遭竊而報警處理，經警於卸下之鐵窗上採得乙○○之指
    紋，而於同年二月二十一日晚間九時三十分許，循線在乙○
    ○位於臺中市○○區○○街二四一號二樓之五租屋處內查獲
    ，並扣得前述之藍色手提袋一只（已發還甲○○）。
二、案經臺中市警察局第六分局報請臺灣臺中地方法院檢察署檢
    察官偵查起訴。
    理  由
一、訊據被告乙○○矢口否認有何竊盜犯行，辯稱：伊沒有偷竊
    ，因後門本來是關起來的，後來有一陣子打開來，大約是九
    十四年一月二十八或二十九日那幾天白天時，伊好奇走進去
    看，因巷弄狹窄，不小心摸到鐵窗，扣得的藍色手提袋是伊
    撿到的云云。然查：
  (一)被告於警詢中辯稱：因為停放機車位置關係，所以伊早上上
    班都會經過服務處後方狹窄的路，因為路窄手常常會碰到鐵
    窗，所以才會留下指紋云云（參見警卷第一二頁），於本院
    行準備程序時卻改辯稱：因好奇走進去看不小心摸到鐵窗云
    云（參見本院卷第一三頁），則被告對於為何要行走服務處
    後方狹窄通道之原因，前後不一，已非無疑；且證人甲○○
    於本院審理時證稱：服務處後方本來是空曠的空地，後來被
    地主用烤漆板圍起來，幾乎快貼住服務處的後門，後門都沒
    有辦法完全推開，服務處所處之建築物後方有一側與烤漆板
    密接，呈現一個小三角形狀，另一側與別人的房子後面牆壁
    密接，完全封起來，且還有一座冷氣水槽，以伊的身材都沒
    有辦法通行，所以沒有辦法作為通行之用，只能從服務處後
    門或出租套房出入口的後門，或是爬過烤漆板才能進入小三
    角形空地，不可能有人騎機車進出等語（參見本院卷第七九
    頁），是被告於警詢中辯稱：因為停放機車位置關係，所以
    早上上班都會經過服務處後方狹窄的路云云，顯非可採。
  (二)警方於從服務處廁所後方窗戶卸下之鐵窗上採集到被告指紋
    乙節，有內政部警政署刑事警察局九十四年二月十七日刑紋
    字第○九四○○二三九三一號鑑驗書、臺中市警察局現場勘
    查報告各一份在卷可稽。觀諸現場照片（參見偵卷第二一頁
    ），鐵窗所處位置甚高，若非蓄意將手上舉，否則經過時根
    本不可能摸到鐵窗，被告對此又辯稱：現場有很多雜草，伊
    手要去撥開，所以會碰到云云（參見偵卷第三六頁），然依
    上開現場照片，鐵窗附近之通道並無雜草，被告所辯顯不實
    在。再者，依臺中市警察局現場勘查報告所附之照片（參見
    本院卷第一一四至一一七頁），被告二枚指紋（右環指、右
    中指）出現在鐵窗底部鐵框內側（朝室內），一枚指紋（左
    中指）出現在鐵窗中間橫式鐵條下緣（朝室內），均未附著
    在鐵窗外緣，且被告右環指及右中指指紋出現在鐵窗底部鐵
    框內側，顯見係被告有握住鐵窗底部鐵框之行為，益見被告
    係因卸除鐵窗而遺留指紋甚明。至被告辯稱：若伊進入服務
    處內偷東西，為何服務處內並無伊的指紋，只有鐵窗上有伊
    的指紋云云，然指紋是否能夠留存係受所附著之物體性質及
    現場是否保持完整之影響，鑑識人員在服務處內雖未採集到
    可供比對之被告指紋，並不能證明被告未進入服務處內，是
    被告前揭所辯，尚難引為對被告有利之認定。
  (三)被告辯稱：警方在其租屋處扣得之藍色手提袋一只，係伊在
    套房出入口後門停放機車的地方撿到的云云。然楊正中議員
    服務處尚失竊現十四萬元、電腦螢幕一臺、數位相機一臺、
    茶葉八斤、洋酒四瓶及金戒指一只等物，只有藍色手提袋是
    價值較低之物，可見竊賊係用該藍色手提袋來裝盛上開物品
    ，以方便搬離現場，故竊賊不可能在未離開服務處所處建築
    物時就把藍色手提袋丟棄，是被告前揭所辯，顯係飾卸之詞
    ，要無可採。至被告辯稱：被害人報案時並沒有說失竊手提
    袋云云，卷內並無證據可資佐證，亦無可採。
  (四)綜上，被告既在服務處廁所後方鐵窗上留下指紋，警方又在
    其租屋處內查扣失竊之藍色手提袋，足證被告毀越安全設備
    竊盜之犯行。此外，並有臺中市警察局第六分局扣押筆錄一
    份、照片二十五幀、贓物認領保管單一紙、證人甲○○手繪
    之現場圖一紙等資料附卷可憑，本案事證明確，被告犯行洵
    堪認定，應依法論科。
二、按刑法第三百二十一條第一項第二款所謂之「門扇」，係指
    門戶、窗扇等阻隔出入之設備而言，至於鐵門窗乃防盜之安
    全設備，而非單純之門扇（最高法院七十三年度臺上字第三
    三九八號判決意旨參照）。核被告所為，係犯刑法第三百二
    十一條第一項第二款毀越安全設備竊盜罪。起訴書論以刑法
    第三百二十條第一項普通竊盜罪嫌，尚有未洽，惟公訴人已
    當庭更正起訴法條為刑法第三百二十一條第一項第二款毀越
    安全設備竊盜罪（參見本院卷第一三頁），自無不合。又被
    告破壞被害人服務處鐵窗之毀損行為，已結合於所犯加重竊
    盜之罪質中，無更行構成毀損罪之餘地，併予敘明。爰審酌
    被告年輕力壯，不思以正當途徑獲取財物，圖以竊盜財物滿
    足自己之慾望，惡性非輕，暨其犯罪之動機、目的、手段、
    犯罪所得，犯後否認犯行，態度欠佳等一切情狀，量處如主
    文所示之刑，以示懲儆。
據上論斷，應依刑事訴訟法第二百九十九條第一項前段，刑法第
三百二十一條第一項第二款，判決如主文。
中    華    民    國    95    年    12    月    7     日
                  刑事第十三庭  審判長法  官  陳慧珊
                                      法  官  李秋娟
                                      法  官  黃裕仁
上正本證明與原本無異。
如不服本判決，應於送達後十日內向本院提出上訴狀（須附繕本
），上訴於臺灣高等法院臺中分院。
                                     書記官  王嘉仁
中    華    民    國    95    年    12    月    7     日
附錄論罪科刑法條
刑法第三百二十一條：
犯竊盜罪而有左列情形之一者，處六月以上五年以下有期徒刑：
一  於夜間侵入住宅或有人居住之建築物、船艦，或隱匿其內而犯
    之者。
二  毀越門扇、牆垣或其他安全設備而犯之者。
三  攜帶兇器而犯之者。
四  結夥三人以上而犯之者。
五  乘火災、水災或其他災害之際而犯之者。
六  在車站或埠頭而犯之者。
前項之未遂罰之。


司法院資訊處製作；財團法人民間司法改革基金會備份。
